# 关于政府补助分类的界定问题

提问人：枣夹核桃 时间：2017-11-16 14:18:25
陈老师您好，关于政府补助我有个疑问，界定资产相关和收益相关时，是不是我可以这么理解，不论是补助之前之后的，只要是有资产的，比如是某个产品有购买补助，企业买了就有补助，或者是企业研发出了什么产品，给予补助，都需要根据已有产品摊销，要是政府补助是为了给企业研发，在这这个过程中买材料不需要摊销，买设备需要摊销。所以这笔补助只要有能摊销的东西，就要去摊销，期限是从能够使用开始，还不能使用就放在递延里，等能用了就去摊销。我可以这么去界定吗？还有一种情况，比如企业购买某种产品的补助，如果这种产品企业购买来没有放到固定资产，而是又卖了，或者作为原材料用了该怎么办？

回答人：chenyiwei
政府补助是与资产相关还是与收益相关，首先应对照相关的财政资金管理办法和款项拨付批文，关注对其用途和补偿对象的规定，根据用途和补偿对象是否为特定的非流动资产，确定补助的性质。 参照 2006 版准则应用指南（现在新版的应用指南尚未发布）：“ 政府补助通常附有一定的条件，主要包括：（ 1 ）政策条件。企业只有符合政府补助政策的规定，才有资格申请政府补助。符合政策规定不一定都能够取得政府补助；不符合政策规定、不具备申请政府补助资格的，不能取得政府补助。（ 2 ）使用条件。企业已获批准取得政府补助的，应当按照政府规定的用途使用。”。从中可以看出，决定某项政府补助是否与资产相关的，是其“使用条件”而不是“政策条件”。

提问人：枣夹核桃 时间：2017-11-16 19:59:15
那如果没有使用条件，比如企业购买了数控产品，政府给予买方补助，这个补助要和产品一起摊销吗？还有一些研发项目，政府牵头，被审计单位是其中一个，我现在从企业这里拿不到相关文件，但是企业说是用来买材料燃料还有人力方面了，如果我最终也拿不到文件，这笔钱该怎么办，我是想可不可以按项目期限，每年摊一部分。或者秉着谨慎原则，一直放在递延里，项目结束再摊。

回答人：chenyiwei
没有使用条件的，则根据实际使用情况判断是否与资产相关。与收益相关的补助的摊销也应当与对应支出的发生和计入损益相挂钩。